【裁判字號】    98,台抗,992
【裁判日期】    981218
【裁判案由】    請求損害賠償聲請法官迴避
【裁判全文】
最高法院民事裁定              九十八年度台抗字第九九二號
抗  告  人  甲○○
訴訟代理人  林瑞富律師
上列抗告人因與相對人乙○○間請求損害賠償事件，聲請法官迴
避，對於中華民國九十八年九月三十日台灣高等法院裁定（九十
八年度聲字第三六八號），提起抗告，本院裁定如下：
    主  文
抗告駁回。
抗告訴訟費用由抗告人負擔。
    理  由
按民事訴訟法第三十三條第一項第二款規定，法官有同法第三十
二條所定應自行迴避而不自行迴避以外之情形，足認其執行職務
有偏頗之虞，據而聲請法官迴避者，應以法官對於訴訟標的有特
別利害關係，或與當事人之一造有密切之交誼或嫌怨，或基於其
他情形客觀上足疑其為不公平之審判者為其原因事實，若僅憑當
事人之主觀臆測，或不滿意法官進行訴訟遲緩，或認法官指揮訴
訟欠當，尚不得謂其有偏頗之虞。且此種迴避原因，依同法第三
十四條第二項規定，應自聲請之日起，於三日內提出能即時調查
之證據以釋明之。本件抗告人主張台灣高等法院九十七年度訴字
第一八號請求損害賠償事件，係附帶民事訴訟，伊於刑事庭裁定
移送民事庭後擴張訴之聲明，增加請求新台幣（下同）二百十六
萬六千六百六十六元，應補繳裁判費二萬零五百三十元，該事件
審判長法官竟裁定命補繳三萬三千七百二十四元，此項命補繳裁
判費之裁定，客觀上足令人懷疑其審判之誠信。又該事件受命法
官提問問題無理性，再三壓迫伊訴訟代理人，當庭指伊態度惡劣
，符合民事訴訟法第三十三條立法理由所稱之疾視當事人，均有
執行職務偏頗之虞云云，聲請該審判長法官及承辦法官迴避。原
法院以關於裁定命抗告人補繳裁判費部分，抗告人聲明不服，業
經最高法院裁定駁回其抗告確定，抗告人不得因其結果對之不利
即指謫並主觀臆測法官執行職務有偏頗之虞。又抗告人所指受命
法官曉諭發問態度欠佳、指揮訴訟程序欠當，亦與前開法文所謂
執行職務有偏頗之虞之情形不符。又抗告人未提出能即時調查之
證據以釋明受命法官及審判長對於上開事件之訴訟標的有何特別
之利害關係，或與當事人之一造有密切之交誼或嫌怨，或其他有
何客觀上足疑其為不公平裁判之情事云云為由，認抗告人之聲請
為無理由，裁定予以駁回，經核於法並無違背。抗告論旨，指摘
原裁定不當，聲明廢棄，自難認為有理由。
據上論結，本件抗告為無理由。依民事訴訟法第四百九十五條之
一第一項、第四百四十九條第一項、第九十五條、第七十八條，
裁定如主文。
中    華    民    國  九十八  年   十二   月   十八   日
                      最高法院民事第二庭
                          審判長法官  吳  正  一
                                法官  陳  淑  敏
                                法官  阮  富  枝
                                法官  許  正  順
                                法官  魏  大  喨
      本件正本證明與原本無異
                                      書  記  官
中    華    民    國  九十九  年    一    月    五    日
                                                      Ｅ

司法院資訊處製作；財團法人民間司法改革基金會備份。
